【裁判字號】    94,上訴,3712
【裁判日期】    950307
【裁判案由】    過失致死
【裁判全文】
臺灣高等法院刑事判決                94年度上訴字第3712號
上  訴  人
即  被  告  甲○○
            丙○○
共      同
選任辯護人  江仁俊律師
            巫宗翰律師
上列上訴人即被告因業務過失致死案件，不服臺灣桃園地方法院
94年度訴字第843 號，中華民國94年10月17日第一審判決（起訴
案號：臺灣桃園地方法院檢察署94年度偵字第3447號），提起上
訴，本院判決如下：
    主      文
上訴駁回。
    事實及理由
一、本案經本院審理結果，認第一審判決以被告甲○○、丙○○
    二人之所為，均係犯刑法第276 條第2 項之業務過失致死罪
    。爰酌情各判處有期徒刑1 年2 月，並均諭知緩刑5 年。經
    核其認事及用法均無違誤，量刑亦甚允當，應予維持，並引
    用第一審判決書（如附件，其中證人曾明豐於警詢時所為之
    陳述，被告未於本院言詞辯論終結前聲明異議，依刑事訴訟
    法第159 條之5 第2 項、第1 項規定，視為於審判程序同意
    作為證據，本院審酌該陳述作成時之情況，認為適當，得為
    證據；證人楊順雄於偵查中向檢察官所為之陳述，本院審酌
    該陳述作成之客觀條件及環境，認其心理狀態健全，並無受
    到脅迫、利誘或詐欺，且與在原審審理時之陳述內容相同，
    自非顯有不可信之情況，依刑事訴訟法第159 條之1 第2 項
    之規定，得為證據，均應予補充。又理由一、（二）第39行
    贅載「等語」二字，應予更正）記載之事實、證據及理由。
二、被告甲○○、丙○○二人提起上訴意旨，除仍執與於原審相
    同之辯詞外，並以：被告二人曾於民國（下同）93年5 月5
    日赴中華民國工業安全衛生協會桃園服務站，接受包括缺氧
    作業（即侷限空間之危害）課程之教育訓練，被害人亦受過
    安全衛生教育訓練，並領有結業證書，被告二人就被害人擅
    入直井取深水幫浦，因吸入高濃度之一氧化碳，致發生中毒
    死亡之結果，自無過失云云。惟查，證人乙○○於本院審理
    時雖到庭結證證實曾於93年5 月5 日，在中華民國工業安全
    衛生協會桃園服務站，講授「侷限空間之危害」課程，惟不
    知簽名學員之實際上課情形（本院95年2 月21日審判筆錄第
    3 頁至第5 頁）等語，自未可援為被告二人得以免責之有利
    論據。另選任辯護人為被告辯護意旨以被告已與被害人家屬
    達成和解，並給付巨額賠償金，請縮短緩刑之期間云云，亦
    無足取。本件上訴核無理由，應予駁回。
三、被告丙○○經合法傳喚，無正當理由未於最後言詞辯論期日
    到庭，爰不待其陳述逕行判決。
據上論斷，應依刑事訴訟法第371 條、第368 條、第373 條，判
決如主文。
本案經檢察官吳國南到庭執行職務
中    華    民    國    95    年    3     月    7     日
                  刑事第十五庭審判長法  官  吳昭瑩
                                    法  官  王梅英
                                    法  官  王麗莉
以上正本證明與原本無異。
如不服本判決，應於收受送達後十日內向本院提出上訴書狀，其
未敘述上訴之理由者並得於提起上訴後十日內向本院補提理由書
（均須按他造當事人之人數附繕本）。
                                    書記官  蘇秋
中    華    民    國    95    年    3     月    8     日
附錄本案論罪科刑法條
刑法第276條第2項：
從事業務之人，因業務上之過失犯前項之罪者，處五年以下有期
徒刑或拘役，得併科三千元以下罰金。


司法院資訊處製作；財團法人民間司法改革基金會備份。
